【裁判字號】    89,易,1618
【裁判日期】    890630
【裁判案由】    違反就業服務法
【裁判全文】
臺灣高雄地方法院刑事判決                        八十九年度易字第一六一八號
    公  訴  人  臺灣高雄地方法院檢察署檢察官
    被      告  乙○○
右列被告因違反就業服務法案件，經檢察官提起公訴（八十九年度偵字第六六七號）
，本院判決如左：
    主  文
乙○○違反雇主不得未經許可聘僱他人所申請聘僱之外國人之規定，其聘僱人數為一
人，處罰金新台幣萬元，如易服勞役，以新台幣玖佰元（即銀元佰元）折算壹日
。
    事  實
一、乙○○係位在高雄縣鳳山市○○路四十一巷二之二號立良素食批發工廠之負責人
    ，自民國八十八年九月十四日起，以每月新台幣（下同）一萬五千八百四十元（
    起訴書誤載為一萬五千元）之代價，未經申請許可，聘僱甲○○所聘僱之印尼籍
    外國人ＫＵＡＴ  ＭＵＪＩＡＴＩ，在立良素食批發工廠內，從事搬運麵粉等工
    作，嗣於同年十二月二十三日下午二時三十五分許，在上址為警查獲。
二、案經高雄縣警察局鳳山分局報告臺灣高雄地方法院檢察署檢察官偵查起訴。
    理  由
一、訊據被告乙○○矢口否認涉有就業服務法第五十八條第一項前段、第五十三條第
    三款之犯行，辯稱：該名印尼籍女子係由方小姐帶來，寄住在其住處，沒付薪水
    ，有提供吃住，該女子因見大家很忙，遂亦會動手幫忙云云。惟查：甲○○曾於
    八十八年三月三十一日，委由弟媳丙○○向仲介公司申請外勞一名，用以照顧中
    風之母親，其後，因母親不願由他人照顧，丙○○遂於同年四月間向仲介公司表
    示已不需要外勞，然仲介公司仍於五月份通知外勞已來台，丙○○乃向仲介公司
    重申已告知不申請之意，並請仲介公司自行處理，從而該名印尼籍外勞從未至甲
    ○○家中擔任監護工作等情，業經證人甲○○、丙○○於本院審理調查中證述明
    確；而印尼籍女子ＫＵＡＴ  ＭＵＪＩＡＴＩ自同年九月十四日起，在立良素食
    批發工廠工作，每日工作十七小時，每月薪資為一萬五千八百四十元，該工廠之
    負責人為被告之事實，則經證人即該名印尼籍女子於警訊中證稱明確，而證人即
    當場查獲之警員郭宏明亦於本院調查中證述當時該名外籍女子正與被告之姪子一
    起工作等語屬實；又若被告所供係方小姐將該名印尼籍女子寄放在其住處屬實，
    則被告與方小姐當有一定情誼，否則豈有任由他人將不知來自何處之外籍人士擅
    自寄放借住，且借住期間長達三月多仍未離開之理，故論理被告應可提供方小姐
    之姓名、年籍等資料以供查考，而本院於審理期間亦曾要求被告提供相關資料，
    惟其竟始終無法提出，復參以被告先於警訊中陳稱該名印尼籍女子係由賴姓之人
    帶至其住處，復於偵查中及本院調查中改稱係方小姐帶來，陳述先後不一，是被
    告上開所辯，乖違事理甚鉅，顯係事後圖免罪責之詞，不足採信。此外，並有該
    名印尼籍女子ＫＵＡＴ  ＭＵＪＩＡＴＩ之印尼台北經濟貿易代表處居留簽證、
    高雄縣警察局鳳山分局文山派出所外僑居留口卡及該派出所違反社會秩序維護法
    案件現場紀錄各一份附卷可稽，是本件事證明確，被告之犯行洵堪認定。
二、查被告乙○○為雇主，竟未經政府許可，而聘僱他人所申請聘僱之外國人一人之
    行為，係違反就業服務法第五十三條第三款之規定，應依同法第五十八條第一項
    前段論處。審酌被告僅聘僱外籍勞工一人，留用期間已三月有餘，犯罪後否認犯
    行，惟所犯情節尚屬輕微等一切情狀，爰酌情從寬科新台幣三萬元，並諭知易服
勞役之折算標準。
據上論斷，應依刑事訴訟法第二百九十九條第一項前段，就業服務法第五十八條第一
項前段、第五十三條第三款，刑法第十一條前段、第四十二條第二項，罰金罰鍰提高
標準條例第二條，現行法規所定貨幣單位折算新台幣條例第二條，判決如主文。
本案經檢察官劉玲興到庭執行職務。
中      華      民      國      八十九     年     六      月    三十    日
                                    臺灣高雄地方法院刑事第一庭
                                      審判長法  官  陳  顯  榮
                                            法  官  曾  逸  誠
                                            法  官  黃  悅  璇
右正本證明與原本無異。
如不服本判決，應於判決送達後十日內，向本院提出上訴狀。
                                            書記官  沈      蘊
中    華    民    國      八十九      年      七      月      一      日
附錄法條：
就業服務法第五十三條
雇主不得有左列行為：
一、聘僱或留用未經許可或許可失效之外國人。
二、以本人名義聘僱外國人為他人工作。
三、未經許可聘僱或留用他人所申請聘僱之外國人。
四、指派所聘僱之外國人從事申請許可之外之工作。
就業服務法第第五十八條第一項
違反第五十三條第一款、第二款或第三款規定，其聘僱或留用人數為一人者，處六月
以下有期徒刑、拘役或科或併科新臺幣九萬元以下罰金；其聘僱或留用人數為二人以
上者，處三年以下有期徒刑、拘役或科或併科新臺幣三十萬元以下罰金。


司法院資訊處製作；財團法人民間司法改革基金會備份。
